【裁判字號】    99,易,600
【裁判日期】    990504
【裁判案由】    竊盜等
【裁判全文】
臺灣臺北地方法院刑事判決               99年度易字第600號
公  訴  人  臺灣臺北地方法院檢察署檢察官
被      告  戊○○
選任辯護人  王珽顥律師
            陳雅珍律師
上列被告因竊盜等案件，經檢察官提起公訴（99年度偵字第2705
號），被告於本院準備程序中就被訴事實為有罪之陳述，經法官
告知簡式審判程序意旨，並聽取公訴人及被告意見後，經本院合
議庭裁定由受命法官獨任進行簡式審判程序，判決如下：
    主  文
戊○○共同毀壞門扇竊盜，處有期徒刑陸月，如易科罰金，以新
臺幣壹仟元折算壹日；又共同攜帶兇器毀壞門扇竊盜，處有期徒
刑陸月，如易科罰金，以新臺幣壹仟元折算壹日；又共同攜帶兇
器竊盜，處有期徒刑陸月，如易科罰金，以新臺幣壹仟元折算壹
日，扣案之木棒壹支、一字起子貳支、十字起子支、老虎鉗壹
支、尖嘴鉗支、斜口鉗壹支、鑽頭壹支，均沒收；又共同無故
侵入他人住宅，處有期徒刑貳月，如易科罰金，以新臺幣壹仟元
折算壹日，扣案之木棒壹支，沒收；又傷害人之身體，處有期徒
刑伍月，如易科罰金，以新臺幣壹仟元折算壹日，扣案之木棒壹
支，沒收。應執行有期徒刑壹年拾月，如易科罰金，以新臺幣壹
仟元折算壹日，扣案之木棒壹支、一字起子貳支、十字起子支
、老虎鉗壹支、尖嘴鉗支、斜口鉗壹支、鑽頭壹支，均沒收。
    事  實
一、戊○○與其兄黃盈迪因缺錢花用，竟共同基於意圖為自己不
    法所有之犯意聯絡，於民國99年1月11日下午4時許，前往臺
    北縣板橋市○○路104之2號，先由黃盈迪自該址樓下撿拾鐵
    棍1把，持往該址3樓庚○○住處，並以上開鐵棍將庚○○住
    處鐵製大門上側鐵條部分凹彎，以有足夠空間將手伸入鐵條
    間隔，而開啟大門門鎖，隨即由戊○○入內行竊，黃盈迪則
    在旁把風（侵入住宅及毀損部分未據告訴），共竊得簡宏宇
    、周文清護照各1本、簡妤倫健保卡1張、簡德勝重型機車駕
    照1張、簡嘉汝印章1個、PHS行動電話1支及許涼英汽車駕照
    1張。
二、戊○○與黃盈迪復共同基於意圖為自己不法所有之犯意聯絡
    ，於99年1月12日中午12時許，攜帶客觀上足為兇器之鐵棍1
    支及一字起子等物，前往臺北縣板橋市○○路338號之2丁○○住處，由黃盈迪以上開鐵棍將丁○○住處鐵製大門上側鐵
    條部分凹彎，以有足夠空間將手伸入鐵條間隔，而開啟大門
    門鎖，再以一字起子將第二道木門凹開，始由戊○○入內行
    竊，黃盈迪在旁把風（侵入住宅及毀損部分業據告訴），共
    竊得鑽石戒子1只、黃金項鍊1條、黃金墜子1個、K金項鍊1
    條、照相機2台、相機充電器2個、綠彩石佛鍊4條（長1尺6
    ）、綠彩石佛鍊4條（長1尺2）、綠彩石手鍊8鍊、現金新臺
    幣（下同）700元、手錶1只、眼鏡3付、牛仔布質包包1個。
三、戊○○與黃盈迪復共同基於意圖為自己不法所有之犯意聯絡
    ，於99年1月14日上午10時許，攜帶客觀上足為兇器之木棍1
    支、一字起子2支、十字起子3支、老虎鉗1支、尖嘴鉗3支、
    斜口鉗1支、鑽頭1支等物，前往臺北縣新店市○○路15號5
    樓丙○○住處，因見該處大門未上鎖，即由戊○○逕行入內
    行竊，黃盈迪在旁把風（侵入住宅部分未據告訴），共竊得
    現金3000元及金項鍊1條。
四、戊○○與黃盈迪在上開丙○○住處行竊得逞後，復共同基於
    意圖為自己不法所有之犯意聯絡，於同日上午11時45分許，
    攜帶前揭客觀上足為兇器之木棍等物，另前往臺北縣新店市
    ○○路400巷15號4樓己○○、乙○○及田武茹之住處，因見
    該處鐵門未上鎖，即以木棍將門上扣環往後拉開即開啟該鐵
    門，戊○○及黃盈迪均無故侵入該住宅，惟尚未及搜尋財物
    ，因黃盈迪聽聞宅內尚有屋主家人，即趁機逃跑，而戊○○
    逃跑不及躲入該住宅4樓房內，嗣為己○○、乙○○發現後
    ，為能脫身逃跑，竟另基於傷害及毀損之故意，以自行攜帶
    之木棍及宅內棒球棍，毆打乙○○及己○○，致乙○○受有
    頭部挫傷合併撕裂傷、左大腿及小腿挫傷合併擦傷、右膝及
    小腿挫傷合併擦傷等傷害，己○○則受有頭部挫傷併前額撕
    裂傷、雙手挫傷等傷害，並以棒球棍損壞宅內沙發、茶几及
    落地窗等物後，逃離現場，嗣因乙○○立即報警處理，戊○○於同日中午12時17分許，在臺北縣新店市○○路400巷口
    當場為警逮捕，並於乙○○上開住處內扣得戊○○逃跑時所
    遺留之木棍1支、一字起子2支、十字起子3支、老虎鉗1支、
    尖嘴鉗3支、斜口鉗1支、鑽頭1支。
五、案經臺北縣政府警察局新店分局報告臺灣臺北地方法院檢察
    署檢察官偵查起訴，戊○○於本院準備程序中就被訴事實為
    有罪之陳述，經告知簡式審判程序之旨，並聽取當事人之意
    見後，經本院合議庭裁定由受命法官獨任進行簡式審判程序
    。
    理  由
一、訊據被告戊○○對於上揭犯罪事實均坦承不諱，核與告訴人
    庚○○、丁○○、甲○○、丙○○、己○○、乙○○、田武
    茹之指述情節相符，復有臺北縣政府警察局新店分局贓物領
    據2紙（丁○○、丙○○）、臺北縣政府警察局新店分局贓
    物認領保管單2紙（庚○○、甲○○）、乙○○住處現場照
    片4張、戊○○於臺北縣板橋市○○路○段318巷20弄7號住
    處現場照片4張、查獲之犯罪工具及贓物照片8張、臺北縣警
    察局新店分局碧潭派出所員警職務報告、乙○○及己○○之
    天主教耕莘醫院乙種診斷證明書各1紙在卷可佐，及事實欄
    所載之犯罪工具扣案可憑，被告自白與事實相符，應可採信
    。本件事證明確，被告犯行堪以認定，應予依法論科。
二、核被告戊○○犯罪事實一所為，係犯刑法第321條第1項第2
    款毀壞門扇竊盜罪；又按刑法第321條第1項第3款之「兇器
    」，其種類並無限制，凡客觀上足對人之生命、身體、安全
    構成威脅，具有危險性之物品均屬之，最高法院著有79年台
    上字第5253號判例可資參照，再按毀越門扇而入室行竊，其
    越入行為即屬侵入住宅，已結合於所犯加重竊盜之罪質中，
    無更行構成侵入住宅罪之理（最高法院27年上字第1887號判
    例參照），查被告於犯罪事實二部分所攜帶犯案之鐵棍及一
    字起子等之犯罪工具自屬刑法上之兇器，又其侵入住宅及毀
    損部分雖據告訴人提出告訴，惟此部分犯行已結合於所犯加
    重竊盜罪質中，自不另論罪，是核被告犯罪事實二所為，係
    犯刑法第321條第1項第2款毀壞門扇竊盜罪及同條項第3款攜
    帶兇器竊盜罪；被告所為犯罪事實三，係犯刑法第321條第1
    項第3款攜帶兇器竊盜罪；被告所為犯罪事實四，係犯刑法
    第306條侵入住宅罪、第277條第1項普通傷害罪、第354條毀
    損器物罪，其中普通傷害罪及毀損器物罪係一行為觸犯數罪
    名，為想像競合，應依刑法第55條前段，從一重論處普通傷
    害罪，又被告以一行為傷害己○○、乙○○而侵害數法益，
    亦為想像競合，而普通傷害罪部分係於侵入住宅後另行起意
    為之，此二犯行，犯意各別，行為互殊，應分論併罰。被告
    與黃盈迪就犯罪事實一至三及犯罪事實四侵入住宅部分，有
    犯意聯絡及行為分擔，為共同正犯。又被告前揭四次犯罪事
    實，係犯意各別，行為互殊，應予分論併罰。爰審酌被告素
    行尚可，於本件犯罪時間甫滿18歲，年紀甚輕，法治觀念薄
    弱，價值觀偏差，不思正途賺取生活所需，心圖不勞而獲，
    且思慮未周，僅因北上求職受挫，即與其年紀相差9歲之兄
    長黃盈迪共同多次行竊，造成被害人之財物損失及居住安全
    受擾，甚而傷害被害人之身體，惟念及被告犯後坦承犯行，
    願自我反省過去所為非事，已有悔意，態度良好，被告國中
    肄業之智識程度，及家中經濟來源係父母於雲林販賣玉米維
    生、收入非豐之生活狀況等一切情狀，分別量處如主文所示
    之刑，及諭知易科罰金之折算標準，並定其應執行之刑。扣
    案如犯罪事實四所示之物，為被告與共犯黃盈迪所有，供本
    件犯罪事實三、四所用之物，應依法沒收。
據上論斷，應依刑事訴訟法第273條之1第1項、第299條第1項前
段，刑法第277條第1項、第306條、第321條第1項第2款、第3款
、第354條、第55條前段、第51條第5款、第41條第1項前段、第8
項、第38條第1項第2款，刑法施行法第1條之1，判決如主文。
本案經檢察官蘇維達到庭執行職務
中    華    民    國    99    年    5     月    4     日
                  刑事第八庭    法  官  楊蕙芬
以上正本證明與原本無異。
如不服本判決應於收受送達後10日內向本院提出上訴書狀，並應
敘述具體理由；其未敘述上訴理由者，應於上訴期間屆滿後20日
內向本院補提理由書（均須按他造當事人之人數附繕）「切勿逕
送上級法院」。
                                書記官  馬正道
中    華    民    國    99    年    5     月    4     日
附錄法條：
中華民國刑法第277條
（普通傷害罪）
傷害人之身體或健康者，處 3 年以下有期徒刑、拘役或 1 千元
以下罰金。
犯前項之罪因而致人於死者，處無期徒刑或 7 年以上有期徒刑
；致重傷者，處 3 年以上 10 年以下有期徒刑。
中華民國刑法第306條
（侵入住居罪）
無故侵入他人住宅、建築物或附連圍繞之土地或船艦者，處 1
年以下有期徒刑、拘役或 3 百元以下罰金。
無故隱匿其內，或受退去之要求而仍留滯者，亦同。
中華民國刑法第321條
（加重竊盜罪）
犯竊盜罪而有左列情形之一者，處 6 月以上、 5 年以下有期徒
刑：
一、於夜間侵入住宅或有人居住之建築物、船艦或隱匿其內而犯
    之者。
二、毀越門扇、牆垣或其他安全設備而犯之者。
三、攜帶兇器而犯之者。
四、結夥三人以上而犯之者。
五、乘火災、水災或其他災害之際而犯之者。
六、在車站或埠頭而犯之者。
前項之未遂犯罰之。
中華民國刑法第354條
（毀損器物罪）
毀棄、損壞前二條以外之他人之物或致令不堪用，足以生損害於
公眾或他人者，處 2 年以下有期徒刑、拘役或 5 百元以下罰金
。

司法院資訊處製作；財團法人民間司法改革基金會備份。
